【裁判字號】    99,訴,174
【裁判日期】    990422
【裁判案由】    毒品危害防制條例
【裁判全文】
臺灣基隆地方法院刑事判決          99年度訴字第174號
公  訴  人  臺灣基隆地方法院檢察署檢察官
被      告  乙○○
上列被告因毒品危害防制條例案件，經檢察官提起公訴（99年度
毒偵字第24號），被告於準備程序中就被訴事實為有罪之陳述，
受命法官於聽取當事人之意見後，由本院合議庭裁定由受命法官
獨任以簡式審判程序判決如下：
    主    文
乙○○施用第一級毒品，累犯，處有期徒刑陸月，如易科罰金，
以新臺幣壹仟元折算壹日。扣案注射針筒支、殘渣袋壹個，均
沒收。
    犯罪事實及理由
一、乙○○前因施用毒品案件，送觀察、勒戒後，認無繼續施用
    毒品之傾向，經臺灣桃園地方法院檢察署檢察官於民國92年
    4月15日，以92年度毒偵字第401號為不起訴處分確定。復因
    施用毒品案件，經送觀察、勒戒後，認有繼續施用毒品之傾
    向，經送強制戒治，於94年5月6日執行完畢釋放出所，並經
    臺灣桃園地方法院檢察署檢察官以94年度戒毒偵字第252號
    不起訴處分確定。又因施用第一、二級毒品案件，經臺灣臺
    北地方法院以95年度訴字第339號各判處有期徒刑8月、3月
    確定，另因恐嚇案件，經臺灣高等法院以95年上訴字第2087
    號判處有期徒刑6月確定，上開案件嗣經分別減刑並合併定
    其應執行刑為有期徒刑7月（下稱甲罪）；再因施用第一、
    二級毒品案件，經臺灣板橋地方法院以95年度訴字第3126號
    各判處有期徒刑9月、4月確定，嗣經分別減刑並合併定其應
    執行刑為有期徒刑6月（下稱乙罪）。甲乙兩罪接續執行，
    甫於96年12月22日執行完畢。詎其仍未戒除毒癮，復基於施
    用第一級毒品海洛因及第二級毒品甲基安非他命之犯意，於
    98年12月23日中午12時許，在基隆市○○區○○路114號4樓
    住處，以將海洛因及甲基安非他命混合後以針筒注射之方式
    ，同時施用第一級毒品海洛因及第二級毒品甲基安非他命1
    次。乙○○於警方尚未查悉其有上開施用毒品犯行前，主動
    通知員警至其上開住處進行同意搜索而自首，並當場扣得其
    所有供施用毒品用之注射針筒3支、殘渣袋1個。經警採其尿
    液送驗結果，確呈嗎啡及甲基安非他命陽性反應。
二、案經基隆市警察局第二分局報請臺灣基隆地方法院檢察署檢
    察官偵查起訴。
    理    由
一、本件被告所犯係死刑、無期徒刑、最輕本刑為3年以上有期
    徒刑以外之罪，其於準備程序中就被訴事實為有罪之陳述，
    經法官告知簡式審判程序之旨，並聽取公訴人及被告之意見
    後，本院依刑事訴訟法第273條之1第1項之規定，裁定進行
    簡式審判程序。
二、上開事實，業據被告乙○○於本院審理時坦承不諱，且被告
    為警查獲所採集尿液，經送驗結果，呈嗎啡及甲基安非他命
    陽性反應，有臺灣尖端先進生技醫藥股份有限公司濫用藥物
    檢驗報告、基隆市警察局第二分局偵辦毒品案件尿液檢體對
    照表各1份在卷可證，此外，復有搜索扣押筆錄、扣押物品
    目錄表在卷，及注射針筒3支、殘渣袋1個扣案可資佐證，堪
    認被告上開自白確與事實相符，足以採信。查被告前因施用
    毒品案件，經強制戒治，於94年5月6日戒治期滿執行完畢；
    又於95年間，因施用毒品案件，經臺灣高等法院及本院先後
    判處有期徒刑之事實，有臺灣基隆地方法院檢察署刑案資料
    查註紀錄表、臺灣高等法院被告前案紀錄表各1份附卷足憑
    ，其於強制戒治執行完畢獲釋放後5年內，再犯毒品危害防
    制條例第10條之罪，事證明確，被告犯行，洵堪認定。
三、查海洛因、甲基安非他命分別係毒品危害防制條例第2條第2
    項第1款、第2款規定之第一級、第二級毒品，是被告所為，
    係犯同條例第10條第1項、第2項之施用第一級、第二級毒品
    罪。被告持有第一級、第二級毒品之行為，各應為施用之高
    度行為所吸收，均不另論罪。又被告以一行為同時施用第一
    、二級毒品（此據被告於偵查時供述明確），為想像競合犯
    ，應從一重之施用第一級毒品罪處斷。被告有如犯罪事實欄
    所示刑案之執行情形，此有台灣高等法院被告全國前案紀錄
    表在卷可按，其受有期徒刑之執行完畢後，5年內再犯本案
    有期徒刑以上之罪，為累犯，應依刑法第47條第1項之規定
    加重其刑。被告在上開犯罪未經發覺前，主動向警方自首而
    接受裁判，本院衡量其自首犯罪，顯有悛悔之意，且減少司
    法資源之浪費，爰依刑法第62條前段規定減輕其刑。其刑有
    加重減輕事由，應先加後減輕之。爰審酌被告前已有施用毒
    品前科，有上開刑案紀錄表可查，今再為施用，法治觀念之
    淡薄，然施用毒品究屬戕害自身健康之犯罪，被告施用毒品
    尚未造成他人明顯之危害，且於本院審理中坦承犯行，犯後
    態度尚稱良好，並兼衡被告犯罪之動機、目的、手段、生活
    狀況及智識程度，暨公訴人請求量刑時考量被告混合施用之
    方式等一切情狀，量處如主文所示之刑，並諭知易科罰金之
    折算標準。扣案注射針筒3支、殘渣袋1個係被告所有供施打
    毒品所用之物，爰依刑法第38條第1項第2款之規定，併予宣
    告沒收。
四、據上論斷，應依刑事訴訟法第273條之1第1項、第299條第1
    項前段、第310條之2、第454條，毒品危害防制條例第10條
    第1項，刑法第11條前段、第55條、第47條第1項、第62條前
    段、第41條第1項前段、第51條第5款，判決如主文。
本案經檢察官甲○○到庭執行職務。
中    華    民    國    99    年    4     月    22    日
                  刑事第三庭法    官  陳姵君
以上正本證明與原本無異。
如不服本判決應於收受本判決後10日內向本院提出上訴書狀，其
未敘述上訴理由者，並得於提起上訴後10日內向本院補提理由書
狀（均須按他造當事人之人數附繕本）「切勿逕送上級法院」。
中    華    民    國    99    年    4     月    22    日
                            書 記 官  彭筠凱
附錄論罪法條：
毒品危害防制條例第10條第1、2項
施用第一級毒品者，處 6 月以上 5 年以下有期徒刑。
施用第二級毒品者，處 3 年以下有期徒刑。

司法院資訊處製作；財團法人民間司法改革基金會備份。
